臺灣宜蘭地方法院刑事判決　　　　　　　　　　　　　九十三年度交訴字第四四號
　　公　訴　人　臺灣宜蘭地方法院檢察署檢察官
　　被　　　告　乙○○　男　四.
　　　　　　　　甲○○　男　二.
右列被告因過失致死案件，經檢察官提起公訴（九十三年度偵字第二九０五號），而
被告就被訴之事實，為有罪之陳述，故本件由合議庭裁定以簡式審判程序進行，本院
判決如左：
    主  文
乙○○從事業務之人，因業務上之過失致人於死，處有期徒刑肆月，如易科罰金，以
參佰元折算壹日。緩刑參年。
甲○○因過失致人於死，累犯，處有期徒刑伍月，如易科罰金，以參佰元折算壹日。
    事    實
一、甲○○曾因違反藥事法、麻醉藥品管理條例案件，經判處有期徒刑四月、五月，
    並定其執行刑八月確定，又因違反麻醉藥品管理條例、搶奪案件，經判處有期徒
    刑六月、五年確定，於民國八十六年九月三日入監執行，八十九年五月十日縮短
     刑期假釋出監，並於九十二年四月十二日縮刑期滿執行完畢。乙○○係速泰汽車
    貨運股份有限公司之營業大貨車司機，為從事業務之人，於九十二年九月二十四
    日晚間九時二十分許，因其所有車號九七九—ＧＦ之營業大貨車之車前燈及排檔
    發生故障，遂將其大貨車停放在宜蘭縣蘇澳鎮○○路與永光路交岔路口十公尺內
    之路旁處，本應注意在在交岔路口十公尺內，不得臨時停車，而汽車發生故障不
    能行駛，應即設法移置於無礙交通之處，該故障車輛在未移置前或移置後均應豎
    立車輛故障標誌，而依當時情形，並無不能注意之情事，竟疏於注意，將上開車
    輛停放於蘇港路與永光路交岔路口十公尺內，並於車輛故障時，未豎立車輛故障
    標誌，適有甲○○駕駛車號Ｕ三—七二三一號自用小客車，搭載一名於羅東鎮搭
    訕之姓名年籍不詳女子，沿宜蘭縣蘇澳鎮○○路由宜蘭往南方澳方向行駛，行經
    前開路段，甲○○因欲路邊臨時停車，亦本應注意車前狀況並隨時採取必要之安
    全措施，依當時情形，亦無不能注意情事，竟疏於注意前方有乙○○違規停放之
    車輛而貿然靠右，致甲○○所駕駛之車輛右前方撞擊乙○○所停放車輛之左後方
    ，造成該名搭載之不詳姓名年籍女子當場受有前額部及後頭部挫傷併顱內出血之
    傷害，經送醫急救後仍不治死亡。
二、案經宜蘭縣警察局蘇澳分局報請臺灣宜蘭地方法院檢察署檢察官相驗後偵查起訴
    。
    理    由
一、右開事實，業據被告乙○○、甲○○於偵審中坦承不諱，並有道路交通事故調查
    報告表、道路交通事故現場圖、現場照片在卷為憑，且被害人該不詳姓名年籍之
    確，此有驗斷書、相驗屍體證明書、勘驗筆錄及相驗照片在卷足憑，並有法務部
    法醫研究所九十三年十月十二日法醫理字第０九三０００三五二三號函及所附複
    驗鑑定書在卷可考。按汽車行駛時，駕駛人應注意車前狀況，並隨時採取必要之
    安全措施，且於交岔路口十公尺內，不得臨時停車，而汽車發生故障時，故障車
    輛在未移置前或移置後均應豎立車輛故障標誌，道路交通安全規則第九十四條第
    三項、第一百十二條第一項第十二款分別定有明文，被告二人均係領有駕駛執照
    之人，對於前揭規定，自無法諉為不知，而依本件道路交通事故調查報告表所繪
    現場圖顯示，肇事地點在蘇澳鎮○○路與永光路交岔路口十公尺內，被告乙○○
    本不得臨時停車，且被告乙○○之車輛故障，亦未於車輛後方設置障礙之標識，
    被告乙○○於停車當時，本應注意上開規定，而依當時情形，並無不能注意之情
    事，竟疏未注意，被告乙○○顯有過失甚明。而被告甲○○駕駛自用小客車欲路
    邊停車，亦應注意車前狀況，而隨時採取必要之安全措施，而依當時情形，被告
    甲○○並無不能注意之情事，竟亦疏未注意車前狀況，而未加以閃避，貿然將車
    輛右靠，以致撞及被告乙○○停放車輛之左後方，導致被害人該名不詳姓名年籍
    人該名不詳姓名年籍女子本件車禍死亡間，有相當因果關係。本件事證明確，被
    告過失致死犯行堪以認定。
二被告乙○○以駕駛營業大貨車為業，為從事業務之人，因違規停放車輛肇事致人
    於死，故核被告乙○○所為，係犯刑法第二百七十六條第二項之業務過失致人於
    死罪，核被告甲○○所為，係犯刑法第二百七十六條第一項過失致死罪。被告甲
    ○○曾因違反藥事法、麻醉藥品管理條例案件，經判處有期徒刑四月、五月，並
    定其執行刑八月確定，又因違反麻醉藥品管理條例、搶奪案件，經判處有期徒刑
    六月、五年確定，於八十六年九月三日入監執行，八十九年五月十日縮短刑期假
    釋出監，並於九十二年四月十二日縮刑期滿執行完畢，有卷附臺灣高等法院被告
    全國前案紀錄表可按，其受有期徒刑之執行完畢，五年以內再犯有期徒刑以上之
    罪，為累犯，依法加重其刑。爰審酌被告二人素行、品行、犯罪手段、所生損害
    、犯後坦承犯行，態度尚稱良好等一切情狀，分別量處如主文所示之刑，並均諭
    知易科罰金之折算標準。末查被告乙○○未曾受有期徒刑以上刑之宣告，此有臺
    灣高等法院被告全國前案紀錄表附卷可稽，因一時疏忽而觸犯刑章，經此教訓後
    ，當知所警惕而無再犯之虞，所宣告之刑，本院認以暫不執行為適當，爰併予宣
    告如主文所示之緩刑，以勵來茲而啟自新。
據上論斷，應依刑事訴訟法第二百九十九條第一項前段，刑法第二百七十六條第一項
、第二項、第四十七條、第四十一條第一項前段、第七十四條第一款，罰金罰鍰提高
標準條例第一條前段、第二條，判決如主文。
本案經檢察官鄭雅方到庭執行職務
中　　　華　　　民　　　國　　九十三　　年　　　十　　　月　　二十八　　日
                              臺灣宜蘭地方法院刑事第二庭
                                  法  官  鄭貽馨
右正本證明與原本無異。
如不服本判決，應於判決送達後十日內，向本院提出上訴狀。(並附繕本)
                                  書記官  陳蒼仁
中　　　華　　　民　　　國　　九十三　　年　　　十　　　月　　二十八　　日
附錄論罪法條
中華民國刑法第二百七十六條
(過失致死罪)
因過失致人於死者，處二年以下有期徒刑、拘役或二千元以下罰金。
從事業務之人，因業務上之過失犯前項之罪者，處五年以下有期徒刑或拘
役，得併科三千元以下罰金。
